【裁判字號】    89,易,1010
【裁判日期】    890829
【裁判案由】    竊盜等
【裁判全文】
臺灣臺南地方法院刑事判決                        八十九年度易字第一一號
    公  訴  人  臺灣台南地方法院檢察署檢察官
    被      告  乙○○
右列被告因竊盜案件，經檢察官提起公訴（八十九年度偵字第二０一０、二三四五、
二四二九號），本院判決如左：
    主    文
乙○○連續竊盜，處有期徒刑壹年。扣案鑰匙貳支沒收。
    事    實
一、乙○○基於意圖為自己不法所有之概括犯意，先於民國八十九年一月二十四日上
    午九時許，在台南縣新營市○○路縣立游泳池前，以自己所有之機車鑰匙壹支，
    竊取甲○○所有置於該處車牌號碼ＵＧＢ─八二五號之輕型機車壹輛，得手後除
    供已騎用外，復於翌日即八十九年一月二十五日上午九時許，借予丁○○（同案
    被告，業已審結），嗣於八十九年二月一日下午五時許，丁○○騎乘該機車經過
    台南市○○街一八八號前時，為警當場查獲，並扣得該機車及乙○○所有之鑰匙
    一支，而為警查悉上情。乙○○復基於前揭意圖為自己不法所有之概括犯意，再
    於八十九年二月八日下午二時許，在台南市○○路○段公賣局前，竊取戊○○所
    有置於該處車牌號碼ＷＨＹ─七七０號之輕型機車壹輛，得手後供已騎用，而於
    八十九年二月十日下午三時許，在台南市○○路○段之「樺谷飯店」地下室，因
    其朋友邱信義之妹邱亭瑋欲騎用停放於該處之前揭機車之際為警查獲，隨即在該
    「樺谷飯店」九０七號內查獲乙○○而偵悉上情。乙○○仍基於前揭意圖為自己
    不法所有之概括犯意，又於八十九年二月十二日凌晨一時許，在台南市○○路五
    ０九巷十弄三十七號，竊取丙○○所有置於該處車牌號碼ＵＢＢ─八五八號輕型
    機車壹輛，得手後供已騎用，而於八十九年二月十二日晚上十一時許，在台南市
    ○○街一二三號前為警查獲，並扣得該機車及乙○○所有之鑰匙一支。
二、案經台南市警察局、台南市警察局第三分局、第四分局分別報請台灣台南地方法
    院檢察署檢察官偵查起訴。
    理    由
一、訊據被告乙○○固坦承竊取車牌號碼ＷＨＹ─七七０號及ＵＢＢ─八五八號之輕
    型機車各壹輛乙節，惟矢口否認於八十九年一月二十四日上午九時許，在台南縣
    新營市○○路縣立游泳池前，以自己所有之機車鑰匙壹支，竊取甲○○所有置於
    該處車牌號碼ＵＧＢ─八二五號輕型機車壹輛（以下簡稱系爭機車）之犯行，辯
    稱並未曾竊取該機車，亦未借該機車予同案被告丁○○云云。經查右揭犯罪事實
    ，業據被害人甲○○、戊○○、丙○○於警訊時指述綦詳，復有贓物認領保管單
    及車輛竊盜資料個別查詢報表各參紙在卷及鑰匙貳支扣案可資佐證。再查，丁○○於八十九年一月二十五日上午九時許，在台南市○○路○段一一七號附近，向
    被告乙○○借得系爭機車乙節，業據丁○○於警訊、偵查及本院審理時一再指述
    明確，並供認伊向被告乙○○借得系爭機車時並未取得行車執照，觀丁○○供詞
    ，就其向乙○○取得機車之時間、地點等細節，均前後一致，並無矛盾之處，應
    非臨訟杜撰或故意誣陷，是丁○○之證詞，為可採信。從而，被告自白部分，核
    與事實相符；而其所辯，則顯係事後畏罪卸責之詞，不足採信。本件事證明確，
    被告犯行，洵堪認定。
二、核被告所為，係犯刑法第三百二十條第一項竊盜罪。又被告先後三次犯行，時間
    緊接，犯罪構成要件相同，顯係基於概括之犯意為之，應依連續犯之規定論以一
    罪，併依法加重其刑。爰審酌被告犯罪之動機、目的、手段、所生危害、所得利
    益及其犯罪後態度等一切情狀，量處如主文所示之刑，以資懲儆。扣案鑰匙貳支
    ，為被告所有供犯罪所用之物，併依法宣告沒收。
三、據上論斷，應依刑事訴訟法第二百九十九條第一項前段，刑法第五十六條、第三
    百二十條第一項、第三十八條第一項第二款，罰金罰鍰提高標準條例第一條前段
    ，判決如主文。
中      華      民      國    八  十  九    年  十  一  月  二  十八  日
                                    臺灣臺南地方法院刑事第一庭
                                        法  官  王  獻  楠
右正本證明與原本無異。
如不服本判決，應於判決送達後十日內，向本院提出上訴狀。
中      華      民      國    八  十  九    年  十  一  月  二  十  八  日
                                        書記官  陳  玉  果
附錄本案論罪科刑法條全文。
刑法第三百二十條第一項：
  意圖為自己或第三人不法之所有，而竊取他人之動產者，為竊盜罪，處五年以下有
  期徒刑、拘役或五百元以下罰金。


司法院資訊處製作；財團法人民間司法改革基金會備份。
